Inventaris van het archief van het Ministerie van Buitenlandse Zaken, 1813-1870
Nationaal Archief, Den Haag
- CHRONOLOGISCH GEORDENDE STUKKEN, 1
  - Ingekomen en minuten van uitgaande stukken, 1.2
    - Ingekomen en minuten van uitgaande niet geheime brieven, met de agenda's., 1825-1862; 434-627, 854-1501, 1936-2439; 1347 pakken
      - 1860 nov. 21 - 30, 2364
      - 1860 dec. 1 - 10, 2365
      - 1860 dec. 11 - 20, 2366
      - 1860 dec. 21 - 31, 2367
      - 1861 jan. 1 - 10, 2368
      - 1861 jan. 11 - 20, 2369
      - 1861 jan. 21 - 31, 2370
      - 1861 feb. 1 - 10, 2371
      - 1861 feb. 11 - 20, 2372
      - 1861 feb. 21 - 28, 2373
      - 1861 mrt. 1 - 10, 2374
      - 1861 mrt. 11 - 20, 2375
      - 1861 mrt. 21 - 31, 2376
      - 1861 apr. 1 - 10, 2377
      - 1861 apr. 11 - 20, 2378
      - 1861 apr. 21 - 30, 2379
      - 1861 mei 1 - 10, 2380
      - 1861 mei 11 - 20, 2381
      - 1861 mei 21 - 31, 2382
      - 1861 juni 1 - 10, 2383
      - 1861 juni 11 - 20, 2384
      - 1861 juni 21 - 30, 2385
      - 1861 juli 1 - 10, 2386
      - 1861 juli 11 - 20, 2387
      - 1861 juli 21 - 31, 2388
      - 1861 aug. 1 - 10, 2389
      - 1861 aug. 11 - 20, 2390
      - 1861 aug. 21 - 31, 2391
      - 1861 sep. 1 - 10, 2392
      - 1861 sep. 11 - 20, 2393
      - 1861 sep. 21 - 30, 2394
      - 1861 okt. 1 - 10, 2395
      - 1861 okt. 11 - 20, 2396
      - 1861 okt. 21 - 31, 2397
      - 1861 nov. 1 - 10, 2398
      - 1861 nov. 11 - 20, 2399
      - 1861 nov. 21 - 30, 2400
      - 1861 dec. 1 - 10, 2401
      - 1861 dec. 11 - 20, 2402
      - 1861 dec. 21 - 31, 2403
      - 1862 jan. 1 - 10, 2404
      - 1862 jan. 11 - 20, 2405
      - 1862 jan. 21 - 31, 2406
      - 1862 feb. 1 - 10, 2407
      - 1862 feb. 11 - 20, 2408
      - 1862 feb. 21 - 28, 2409
      - 1862 mrt. 1 - 10, 2410
      - 1862 mrt. 11 - 20, 2411
      - 1862 mrt. 21 - 31, 2412
      - 1862 apr. 1 - 10, 2413
      - 1862 apr. 11 - 20, 2414
      - 1862 apr. 21 - 30, 2415
      - 1862 mei 1 - 10, 2416
      - 1862 mei 11 - 20, 2417
      - 1862 mei 21 - 31, 2418
      - 1862 juni 1 - 10, 2419
      - 1862 juni 11 - 20, 2420
      - 1862 juni 21 - 30, 2421
      - 1862 juli 1 - 10, 2422
      - 1862 juli 11 - 20, 2423
      - 1862 juli 21 - 31, 2424
      - 1862 aug. 1 - 10, 2425
      - 1862 aug. 11 - 20, 2426
      - 1862 aug. 21 - 31, 2427
      - 1862 sep. 1 - 10, 2428
      - 1862 sep. 11 - 20, 2429
      - 1862 sep. 21 - 30, 2430
      - 1862 okt. 1 - 10, 2431
      - 1862 okt. 11 - 20, 2432
      - 1862 okt. 21 - 31, 2433
      - 1862 nov. 1 - 10, 2434
      - 1862 nov. 11 - 20, 2435
      - 1862 nov. 21 - 30, 2436
      - 1862 dec. 1 - 10, 2437
      - 1862 dec. 11 - 20, 2438
      - 1862 dec. 21 - 31, 2439
        Zie voor vervolg VB 2440 - 2720.
    - Ingekomen en minuten van uitgaande geheime brieven, met de agenda's., 1825-1862; Div. nrs.; 141 pakken
      - 1825 okt. 15 - dec. 31, 628
      - 1826 jan. - mrt., 629
      - 1826 apr. - juni, 630
      - 1826 juli - aug., 631
      - 1826 sep. - dec., 632
      - 1827 jan. - mrt., 633
      - 1827 apr. - juni, 634
      - 1827 juli - sep., 635
      - 1827 okt. - dec., 636
      - 1828 jan. - feb., 637
      - 1828 mrt. - apr., 638
      - 1828 mei - juni, 639
      - 1828 juli - aug., 640
      - 1828 sep. - dec., 641
      - 1829 jan. - feb., 642
      - 1829 mrt. - mei, 643
      - 1829 juni - sep., 644
      - 1829 okt. - dec., 645
      - 1830 jan. - apr., 646
      - 1830 mei - juli, 647
      - 1830 aug. - sep., 648
      - 1830 okt. - dec., 649
      - 1831 jan. - feb., 1502
      - 1831 mrt. - apr., 1503
      - 1831 mei - juni, 1504
      - 1831 juli - aug., 1505
      - 1831 sep. - okt., 1506
      - 1831 nov. - dec., 1507
      - 1832 jan. - feb., 1508
      - 1832 mrt. - mei, 1509
      - 1832 juni - juli, 1510
      - 1832 aug. - okt., 1511
      - 1832 nov. - dec., 1512
      - 1833 jan. - feb., 1513
      - 1833 mrt. - apr., 1514
      - 1833 mei - juni, 1515
      - 1833 juli - aug., 1516
      - 1833 sep. - okt., 1517
      - 1833 nov. - dec., 1518
      - 1834 jan. - feb., 1519
      - 1834 mrt. - apr., 1520
      - 1834 mei - juni, 1521
      - 1834 juli - aug., 1522
      - 1834 sep. - dec., 1523
      - 1835 jan. - mrt., 1524
      - 1835 apr. - juni, 1525
      - 1835 juli - sep., 1526
      - 1835 okt. - dec., 1527
      - 1836 jan. - mrt., 1528
      - 1836 apr. - mei, 1529
      - 1836 juni, 1530
      - 1836 juli - aug., 1531
      - 1836 sep. - okt., 1532
      - 1836 nov. - dec., 1533
      - 1837 jan. - feb., 1534
      - 1837 mrt., 1535
      - 1837 apr. - juni, 1536
      - 1837 juli - sep., 1537
      - 1837 okt. - nov., 1538
      - 1837 dec., 1539
      - 1838 jan. - feb., 1540
      - 1838 mrt., 1541
      - 1838 apr. - mei, 1542
      - 1838 juni - juli, 1543
      - 1838 aug. - sep., 1544
      - 1838 okt. - dec., 1545
      - 1839 jan. - feb., 1546
      - 1839 mrt. - mei, 1547
      - 1839 juni - juli, 1548
      - 1839 aug. - sep., 1549
      - 1839 okt. - nov., 1550
      - 1839 dec., 1551
      - 1840 jan. - feb., 1552
      - 1840 mrt. - apr., 1553
      - 1840 mei - juni, 1554
      - 1840 juli - aug., 1555
      - 1840 sep. - okt., 1556
      - 1840 nov. - dec., 1557
      - 1841 jan. - mrt., 1558
      - 1841 apr. - mei, 1559
      - 1841 juni - aug., 1560
      - 1841 sep. - dec., 1561
      - 1842 jan. - apr., 1562
      - 1842 mei - aug., 1563
      - 1842 sep. - dec., 1564
      - 1843 jan. - apr., 1565
      - 1843 mei - aug., 1566
      - 1843 sep. - dec., 1567
      - 1844 jan. - mrt., 1568
      - 1844 apr. - juni, 1569
      - 1844 juli - sep., 1570
      - 1844 okt. - dec., 1571
      - 1845 jan. - mrt., 1572
      - 1845 apr. - juni, 1573
      - 1845 juli - sep., 1574
      - 1845 okt. - dec., 1575
      - 1846 jan. - feb., 1576
      - 1846 mrt. - mei, 1577
      - 1846 juni - sep., 1578
      - 1846 okt. - dec., 1579
      - 1847 jan. - mrt., 1580
      - 1847 apr. - aug., 1581
      - 1847 sep. - dec., 1582
      - 1848 jan. - mrt., 1583
      - 1848 apr. - juni, 1584
      - 1848 juli - sep., 1585
      - 1848 okt. - dec., 1586
      - 1849 jan. - mrt., 2721
      - 1849 apr. - juni, 2722
      - 1849 juli - okt., 2723
      - 1849 nov. - dec., 2724
      - 1850 jan. - apr., 2725
      - 1850 mei - aug., 2726
      - 1850 sep. - dec., 2727
      - 1851 jan. - mrt., 2728
      - 1851 apr. - juni, 2729
      - 1851 juli - sep., 2730
      - 1851 okt. - dec., 2731
      - 1852 jan. - mrt., 2732
      - 1852 apr. - juni, 2733
      - 1852 juli - sep., 2734
      - 1852 okt. - dec., 2735
      - 1853 jan. - juni, 2736
      - 1853 juli - dec., 2737
      - 1854 jan. - juni, 2738
      - 1854 juli - sep., 2739
      - 1854 okt. - dec., 2740
      - 1855 jan. - juni, 2741
      - 1855 juli - dec., 2742
      - 1856 jan. - mrt., 2743
      - 1856 apr. - juni, 2744
      - 1856 juli - dec., 2745
      - 1857 jan. - juni, 2746
      - 1857 juli - dec., 2747
      - 1858 jan. - juni, 2748
      - 1858 juli - dec., 2749
      - 1859 jan. - juni, 2750
      - 1859 juli - dec., 2751
      - 1860 jan. - juni, 2752
      - 1860 juli - dec., 2753
      - 1861, 3740
      - 1862, 3741
    - Ingekomen en minuten van uitgaande zeer geheime brieven, met de verbalen., 1828-1863; Div. nrs.; 37 pakken
      - 1828 juni 21, 1829 jan. - dec., 650
      - 1830 jan. 1 - okt. 26, 651
      - 1830 okt. 27 - dec. 31, 652
      - 1831, 1587
      - 1832, 1588
      - 1833, 1589
      - 1834, 1590
      - 1835, 1591
      - 1836 jan. - aug., 1592
      - 1836 sep. - dec., 1593
      - 1837, 1594
      - 1838, 1595
      - 1839, 1596
      - 1840, 1597
      - 1841, 1598
      - 1842 jan. - mei, 1599
      - 1842 juni - dec., 1600
      - 1843, 1601
      - 1844, 1602
      - 1845, 1603
      - 1846, 1604
      - 1847, 1605
      - 1848, 1606
      - 1849, 2754
      - 1850, 2755
      - 1851, 2756
      - 1852, 2757
      - 1853, 2758
      - 1854, 2759
      - 1855, 2760
      - 1856, 2761
      - 1857, 2762
      - 1858, 2763
      - 1859, 2764
      - 1860, 2765
      - 1861, 2766
      - 1862-1863, 2767
    - Ingekomen en uitgaande zeer geheime brieven, met de agenda's., 1829; 653; 1 pak
    - Brieven aan de minister van Buitenlandse Zaken die niet op de agenda zijn gebracht., 1839-1867; 3561; 1 pak
    - Ingekomen en minuten van uitgaande niet geheime brieven., 1863-1870; 2440-2720; 280 pakken
      Voor klappers op eigennamen, zie inv.nrs. 2914-2922.
      - 1863, nummer 1 - 300, 2440
      - 1863, nummer 301 - 600, 2441
      - 1863, nummer 601 - 900, 2442
      - 1863, nummer 901 - 1200, 2443
      - 1863, nummer 1201 - 1500, 2444
      - 1863, nummer 1501 - 1800, 2445
      - 1863, nummer 1801 - 2100, 2446
      - 1863, nummer 2101 - 2400, 2447
      - 1863, nummer 2401 - 2700, 2448
      - 1863, nummer 2701 - 3000, 2449
      - 1863, nummer 3001 - 3300, 2450
      - 1863, nummer 3301 - 3600, 2451
      - 1863, nummer 3601 - 3900, 2452
      - 1863, nummer 3901 - 4200, 2453
      - 1863, nummer 4201 - 4500, 2454
      - 1863, nummer 4501 - 4800, 2455
      - 1863, nummer 4801 - 5100, 2456
      - 1863, nummer 5101 - 5400, 2457
      - 1863, nummer 5401 - 5700, 2458
      - 1863, nummer 5701 - 6000, 2459
      - 1863, nummer 6001 - 6300, 2460
      - 1863, nummer 6301 - 6600, 2461
      - 1863, nummer 6601 - 6900, 2462
      - 1863, nummer 6901 - 7200, 2463
      - 1863, nummer 7201 - 7500, 2464
      - 1863, nummer 7501 - 7800, 2465
      - 1863, nummer 7801 - 8100, 2466
      - 1863, nummer 8101 - 8400, 2467
      - 1863, nummer 8401 - 8700, 2468
      - 1863, nummer 8701 - 9000, 2469
      - 1863, nummer 9001 - 9300, 2470
      - 1863, nummer 9301 - 9600, 2471
      - 1863, nummer 9601 - 9900, 2472
      - 1863, nummer 9901 - 10200, 2473
      - 1863, nummer 10201 - 10500, 2474
      - 1863, nummer 10501 - 10800, 2475
      - 1863, nummer 10801 - 11100, 2476
      - 1863, nummer 11101 - 11400, 2477
      - 1863, nummer 11401 - 11700, 2478
      - 1863, nummer 11701 - 11976, 2479
      - 1864, nummer 1 - 200, 2480
      - 1864, nummer 201 - 400, 2481
      - 1864, nummer 401 - 600, 2482
      - 1864, nummer 601 - 800, 2483
      - 1864, nummer 801 - 1199, 2484
      - 1864, nummer 1200 - 1400, 2485
      - 1864, nummer 1401 - 1600, 2486
      - 1864, nummer 1601 - 1800, 2487
      - 1864, nummer 1801 - 2000, 2488
      - 1864, nummer 2001 - 2200, 2489
      - 1864, nummer 2201 - 2400, 2490
      - 1864, nummer 2401 - 2600, 2491
      - 1864, nummer 2601 - 2800, 2492
      - 1864, nummer 2801 - 3000, 2493
      - 1864, nummer 3001 - 3200, 2494
      - 1864, nummer 3201 - 3400, 2495
      - 1864, nummer 3401 - 3600, 2496
      - 1864, nummer 3601 - 3800, 2497
      - 1864, nummer 3801 - 4000, 2498
      - 1864, nummer 4001 - 4200, 2499
      - 1864, nummer 4201 - 4400, 2500
      - 1864, nummer 4401 - 4600, 2501
      - 1864, nummer 4601 - 4800, 2502
      - 1864, nummer 4801 - 5000, 2503
      - 1864, nummer 5001 - 5200, 2504
      - 1864, nummer 5201 - 5400, 2505
      - 1864, nummer 5401 - 5600, 2506
      - 1864, nummer 5601 - 5800, 2507
      - 1864, nummer 5801 - 6000, 2508
      - 1864, nummer 6001 - 6200, 2509
      - 1864, nummer 6201 - 6400, 2510
      - 1864, nummer 6401 - 6600, 2511
      - 1864, nummer 6601 - 6800, 2512
      - 1864, nummer 6801 - 7000, 2513
      - 1864, nummer 7001 - 7200, 2514
      - 1864, nummer 7201 - 7400, 2515
      - 1864, nummer 7401 - 7600, 2516
      - 1864, nummer 7601 - 7800, 2517
      - 1864, nummer 7801 - 8000, 2518
      - 1864, nummer 8001 - 8200, 2519
      - 1864, nummer 8201 - 8400, 2520
      - 1864, nummer 8401 - 8600, 2521
      - 1864, nummer 8601 - 8800, 2522
      - 1864, nummer 8801 - 9000, 2523
      - 1864, nummer 9001 - 9200, 2524
      - 1864, nummer 9201 - 9400, 2525
      - 1864, nummer 9401 - 9600, 2526
      - 1864, nummer 9601 - 9800, 2527
      - 1864, nummer 9801 - 10000, 2528
      - 1864, nummer 10001 - 10200, 2529
      - 1864, nummer 10201 - 10400, 2530
      - 1864, nummer 10401 - 10600, 2531
      - 1864, nummer 10601 - 10800, 2532
      - 1864, nummer 10801 - 11000, 2533
      - 1864, nummer 11001 - 11200, 2534
      - 1864, nummer 11201 - 11418, 2535
      - 1865, nummer 1 - 400, 2536
      - 1865, nummer 401 - 800, 2537
      - 1865, nummer 801 - 1200, 2538
      - 1865, nummer 1201 - 1600, 2539
      - 1865, nummer 1601 - 1800, 2540
      - 1865, nummer 1801 - 2200, 2541
      - 1865, nummer 2201 - 2400, 2542
      - 1865, nummer 2401 - 2600, 2543
      - 1865, nummer 2601 - 2800, 2544
      - 1865, nummer 2801 - 3000, 2545
      - 1865, nummer 3001 - 3200, 2546
      - 1865, nummer 3201 - 3600, 2547
      - 1865, nummer 3601 - 3800, 2548
      - 1865, nummer 3801 - 4000, 2549
      - 1865, nummer 4001 - 4200, 2550
      - 1865, nummer 4201 - 4400, 2551
      - 1865, nummer 4401 - 4600, 2552
      - 1865, nummer 4601 - 4800, 2553
      - 1865, nummer 4801 - 5000, 2554
      - 1865, nummer 5001 - 5200, 2555
      - 1865, nummer 5201 - 5400, 2556
      - 1865, nummer 5401 - 5600, 2557
      - 1865, nummer 5601 - 5800, 2558
      - 1865, nummer 5801 - 6000, 2559
      - 1865, nummer 6001 - 6200, 2560
      - 1865, nummer 6201 - 6400, 2561
      - 1865, nummer 6401 - 6600, 2562
      - 1865, nummer 6601 - 6800, 2563
      - 1865, nummer 6801 - 7000, 2564
      - 1865, nummer 7001 - 7200, 2565
      - 1865, nummer 7201 - 7400, 2566
      - 1865, nummer 7401 - 7600, 2567
      - 1865, nummer 7601 - 7800, 2568
      - 1865, nummer 7801 - 8000, 2569
      - 1865, nummer 8001 - 8200, 2570
      - 1865, nummer 8201 - 8400, 2571
      - 1865, nummer 8401 - 8600, 2572
      - 1865, nummer 8601 - 8800, 2573
      - 1865, nummer 8801 - 9000, 2574
      - 1865, nummer 9001 - 9200, 2575
      - 1865, nummer 9201 - 9400, 2576
      - 1865, nummer 9401 - 9600, 2577
      - 1865, nummer 9601 - 9800, 2578
      - 1865, nummer 9801 - 10000, 2579
      - 1865, nummer 10001 - 10200, 2580
      - 1865, nummer 10201 - 10513, 2581
      - 1866, nummer 1 - 400, 2582
      - 1866, nummer 401 - 800, 2583
      - 1866, nummer 801 - 1200, 2584
      - 1866, nummer 1201 - 1600, 2585
      - 1866, nummer 1601 - 2000, 2586
      - 1866, nummer 2001 - 2300, 2587
      - 1866, nummer 2301 - 2600, 2588
      - 1866, nummer 2601 - 3000, 2589
      - 1866, nummer 3001 - 3300, 2590
      - 1866, nummer 3301 - 3600, 2591
      - 1866, nummer 3601 - 4000, 2592
      - 1866, nummer 4001 - 4400, 2593
      - 1866, nummer 4401 - 4700, 2594
      - 1866, nummer 4701 - 5100, 2595
      - 1866, nummer 5101 - 5400, 2596
      - 1866, nummer 5401 - 5800, 2597
      - 1866, nummer 5801 - 6200, 2598
      - 1866, nummer 6201 - 6500, 2599
      - 1866, nummer 6501 - 6800, 2600
      - 1866, nummer 6801 - 7100, 2601
      - 1866, nummer 7101 - 7400, 2602
      - 1866, nummer 7401 - 7700, 2603
      - 1866, nummer 7701 - 8000, 2604
      - 1866, nummer 8001 - 8400, 2605
      - 1866, nummer 8401 - 8800, 2606
      - 1866, nummer 8801 - 9200, 2607
      - 1866, nummer 9201 - 9600, 2608
      - 1866, nummer 9601 - 9900, 2609
      - 1866, nummer 9901 - 10200, 2610
      - 1866, nummer 10201 - 10600, 2611
      - 1866, nummer 10601 - 10800, 2612
      - 1866, nummer 10801 - 11000, 2613
      - 1866, nummer 11001 - 11200, 2614
      - 1866, nummer 11201 - 11400, 2615
      - 1866, nummer 11401 - 11665, 2616
      - 1867, nummer 1 - 400, 2617
      - 1867, nummer 401 - 700, 2618
      - 1867, nummer 701 - 1000, 2619
      - 1867, nummer 1001 - 1400, 2620
      - 1867, nummer 1401 - 1800, 2621
      - 1867, nummer 1801 - 2200, 2622
      - 1867, nummer 2201 - 2600, 2623
      - 1867, nummer 2601 - 3000, 2624
      - 1867, nummer 3001 - 3400, 2625
      - 1867, nummer 3401 - 3800, 2626
      - 1867, nummer 3801 - 4200, 2627
      - 1867, nummer 4201 - 4600, 2628
      - 1867, nummer 4601 - 5000, 2629
      - 1867, nummer 5001 - 5400, 2630
      - 1867, nummer 5401 - 5800, 2631
      - 1867, nummer 5801 - 6200, 2632
      - 1867, nummer 6201 - 6600, 2633
      - 1867, nummer 6601 - 7000, 2634
      - 1867, nummer 7001 - 7400, 2635
      - 1867, nummer 7401 - 7800, 2636
      - 1867, nummer 7801 - 8122, 2637
      - 1867, nummer 8123 - 8470, 2638
      - 1867, nummer 8471 - 8700, 2639
      - 1867, nummer 8701 - 8898, 2640
      - 1867, nummer 8899 - 9200, 2641
      - 1867, nummer 9201 - 9415, 2642
      - 1868, nummer 1 - 600, 2643
      - 1868, nummer 601 - 1200, 2644
      - 1868, nummer 1201 - 1600, 2645
      - 1868, nummer 1601 - 2000, 2646
      - 1868, nummer 2001 - 2400, 2647
      - 1868, nummer 2401 - 2800, 2648
      - 1868, nummer 2801 - 3200, 2649
      - 1868, nummer 3201 - 3600, 2650
      - 1868, nummer 3601 - 4000, 2651
      - 1868, nummer 4001 - 4200, 2652
      - 1868, nummer 4201 - 4400, 2653
      - 1868, nummer 4401 - 4800, 2654
      - 1868, nummer 4801 - 5200, 2655
      - 1868, nummer 5201 - 5600, 2656
      - 1868, nummer 5601 - 6000, 2657
      - 1868, nummer 6001 - 6400, 2658
      - 1868, nummer 6401 - 6700, 2659
      - 1868, nummer 6701 - 7100, 2660
      - 1868, nummer 7101 - 7400, 2661
      - 1868, nummer 7401 - 7700, 2662
      - 1868, nummer 7701 - 8000, 2663
      - 1868, nummer 8001 - 8300, 2664
      - 1868, nummer 8301 - 8600, 2665
      - 1868, nummer 8601 - 8800, 2666
      - 1868, nummer 8801 - 9025, 2667
      - 1869, nummer 1 - 400, 2668
      - 1869, nummer 401 - 600, 2669
      - 1869, nummer 601 - 1000, 2670
      - 1869, nummer 1001 - 1400, 2671
      - 1869, nummer 1401 - 1800, 2672
      - 1869, nummer 1801 - 2000, 2673
      - 1869, nummer 2001 - 2200, 2674
      - 1869, nummer 2201 - 2600, 2675
      - 1869, nummer 2601 - 3000, 2676
      - 1869, nummer 3001 - 3400, 2677
      - 1869, nummer 3401 - 3800, 2678
      - 1869, nummer 3801 - 4200, 2679
      - 1869, nummer 4201 - 4600, 2680
      - 1869, nummer 4601 - 5000, 2681
      - 1869, nummer 5001 - 5400, 2682
      - 1869, nummer 5401 - 5800, 2683
      - 1869, nummer 5801 - 6200, 2684
      - 1869, nummer 6201 - 6600, 2685
      - 1869, nummer 6601 - 7000, 2686
      - 1869, nummer 7001 - 7400, 2687
      - 1869, nummer 7401 - 7800, 2688
      - 1869, nummer 7801 - 8000, 2689
      - 1869, nummer 8001 - 8200, 2690
      - 1869, nummer 8201 - 8400, 2691
      - 1869, nummer 8401 - 8600, 2692
      - 1869, nummer 8601 - 8800, 2693
      - 1869, nummer 8801 - 9000, 2694
      - 1870, nummer 1 - 400, 2695
      - 1870, nummer 401 - 800, 2696
      - 1870, nummer 801 - 1200, 2697
      - 1870, nummer 1201 - 1600, 2698
      - 1870, nummer 1601 - 2000, 2699
      - 1870, nummer 2001 - 2400, 2700
      - 1870, nummer 2401 - 2800, 2701
      - 1870, nummer 2801 - 3200, 2702
      - 1870, nummer 3201 - 3600, 2703
      - 1870, nummer 3601 - 4000, 2704
      - 1870, nummer 4001 - 4400, 2705
      - 1870, nummer 4401 - 4800, 2706
      - 1870, nummer 4801 - 5120, 2707
      - 1870, nummer 5121 - 5335, 2708
      - 1870, nummer 5336 - 5600, 2709
      - 1870, nummer 5601 - 6000, 2710
      - 1870, nummer 6001 - 6400, 2711
      - 1870, nummer 6401 - 6800, 2712
      - 1870, nummer 6801 - 7200, 2713
      - 1870, nummer 7201 - 7400, 2714
      - 1870, nummer 7401 - 7600, 2715
      - 1870, nummer 7601 - 7800, 2716
      - 1870, nummer 7801 - 8000, 2717
      - 1870, nummer 8001 - 8200, 2718
      - 1870, nummer 8201 - 8481, 2719
      - 1870, nummer 8482 - 8677, 2720
    - Ingekomen en minuten van uitgaande brieven over persoonlijke en ambtelijke aangelegenheden van de minister van Buitenlandse Zaken., 1868-1870; 3523; 1 pak
- OP AFZENDER GEORDENDE STUKKEN, 2
  - Briefwisseling met de prins van Oranje, de hertog van Wellington, de generaals Van Zuylen van Nyevelt en Bentinck, de vice-admiraal Van der Capellen, kapitein ter zee Hora Siccama, de officieren Wauthier en Van Hangest, baron d'Yvoy en de Pruisische generaal Kleist von Nollendorf., 1813-1816; 772; 1 omslag
  - Briefwisseling van de soevereine vorst, later koning, met de keizer van Oostenrijk, de tsaar van Rusland, de koningen van Frankrijk, Beieren en Noorwegen, de prins regent en de koning van Groot-Brittannië, de groothertogen van Mecklenburg en Toscane, de vorst van Reuss-Greisz en de president der Verenigde Staten van Noord-Amerika. Minuten en afschriften., 1813-1816 en 1820; 790; 1 omslag
  - Briefwisseling met baron von Gagern, Degli Oddi, J.W. Hogguer, graaf de St. Leu (Lodewijk Napoleon), B. Ort, F. Ruffo, A. Zuchet, Von Feltz en Sidney Smith., 1813-1825; 746; 1 omslag
  - Ingekomen stukken van Nederlandse diplomatieke en consulaire ambtenaren., 1813-1828; 747; 1 pak
  - Ingekomen stukken van vreemde diplomatieke ambtenaren., 1813-1828; 748; 1 omslagen
  - Briefwisselingen., 1814-1816; 735-742; 8 omslagen
    - Met de koning, 1816, 735
    - Met de algemene secretaris van Staat, 1815, 736
    - Met de algemene secretaris van Staat, 1816, 737
    - Met de secretaris van Staat, commissaris-generaal in België, baron Van der Capellen, 1814 - 1815, 738
    - Met de commissaris-generaal van Oorlog, ongedateerd, 739
    - Met het Departement van Marine, 1814 - 1815, 740
    - Met de directeur-generaal van de Rooms-Katholieke Eredienst, 1816, 741
    - Met de commissaris-liquidateur met de Franse kroon, E. Canneman, 1815, 742
  - Briefwisseling met de Thesaurier der Orde van de Nederlandse Leeuw, de Raad van het Zwitserse kanton Glaris, het bestuur der stad Hamburg, de inwoners der stad Luxemburg en de permanente commissie van Weldadigheid te Brussel., 1814-1827; 743; 1 omslag
  - Brieven ontvangen van de secretaris van het Kabinet des Konings., 1815, 1817 - 1820 en 1831 - 1846; 750-753, 1785; 6 omslagen
    - 1815, 1785
    - 1817, 750
    - 1818, 751
    - 1819, 752
    - 1820, 753
    - 1831 - 1846 (samen met de stukken uit 1815), 1785
  - Briefwisseling met de gouverneurs van Zuid-Brabant en ter kust van Guinea en met de militaire gouverneur van Gent., 1816-1826; 744; 1 omslag
  - Brieven ontvangen en opgemaakt door mr. P.L.J.S. van Gobbelschroy., 1825-1847; 3633-3634; 2 pakken
    - 1825-1847, 3633
    - 1832-1838, 3634
  - Niet aangetekende brieven, ontvangen van of gezonden aan de koning, de hoofden van de departementen van Algemeen Bestuur, de Algemene Rekenkamer, de Nederlandse commissaris voor de Rijnvaart, de Staatssecretarie, de Luxemburgse kanselarij, de Nederlandse legaties in het buitenland en particulieren., 1831-1848; 1823; 1 omslag
  - Afschriften van brieven, ontvangen van of gezonden aan de Nederlandse diplomatieke en consulaire ambtenaren in het buitenland., 1831-1848; 1824; 1 pak
  - Niet aangetekende brieven, ontvangen van diplomatieke ambtenaren van vreemde mogendheden in Nederland en van het consulaat van Pruisen te Amsterdam., 1831-1848; 1825; 1 pak
- OP ONDERWERP GEORDENDE STUKKEN, 3
  - Organisatie en personeel van het departement, 3.1
    - Sollicitatiestukken, aanbevelingen en dankbetuigingen voor benoemingen van ambtenaren bij het departement van Buitenlandse Zaken en bij de gezantschappen., 1813-1814; 780; 1 omslag
    - Geheime brieven, ontvangen van enige gezanten en van de algemene secretaris van Staat mr. A.R. Falck, houdende toezending van enige stukken welke in de gevonden portefeuille van de gewezen keizer Napoleon I aanwezig waren. Met een index., 1814 dec. - 1815 juni; 37; 1 pak
    - Lijsten en registers van de bezoldigde ambtenaren, werkzaam bij het departement, bij de legaties en consulaten. Met een klapper., 1814-1844; Div. nrs.; 2 banden en 3 omslagen
      - 1814-1823, 817
      - 1822-1826, 818; 1 band
      - 1827-1830, 819; 1 band
      - 1831-1835, 1894
      - 1836-1844, 3407
    - Stukken betreffende de organisatie van het Departement van Buitenlandse Zaken., 1814-1843; ---; 1 omslag
      Okt. 1990 niet aangetroffen.
    - Stukken betreffende de reglementering van het Weduwenfonds voor geëmployeerden tot het Algemeen Bestuur behorende., 1814-1866; 3761; 1 omslag